【裁判字號】    89,易,590
【裁判日期】    890410
【裁判案由】    毀損
【裁判全文】
臺灣臺南地方法院刑事判決                          八十九年度易字第五九號
    公  訴  人  臺灣台南地方法院檢察署檢察官
    被      告  乙○○
右列被告因毀損案件，經檢察官提起公訴（八十九年度偵字第八五四號），本院判決
如左：
    主  文
乙○○損壞電視機壹台，足以生損害於他人，處罰金伍仟元，如易服勞役，以參佰元
折算壹日。
    事  實
一、乙○○與甲○○係屬兄弟關係，乙○○於民國八十八年七月二十七日下午五時三
    十分許，返回父親陳登發台南縣新市鄉大社村大社五二五號住處，因尋父未遇心
    生不滿，竟基於毀損之故意，將甲○○所有置放於客廳之電視機壹台摔放在庭院
    ，致電視機損壞，足以生損害於甲○○。
二、案經甲○○訴由台灣台南地方法院檢察署檢察官偵查起訴。
    理  由
一、訊據被告乙○○矢口否認有何毀損犯行，辯稱：伊和甲○○都沒有住在那裡，上
    揭電視機是陳玉民及陳瑞華夫婦的，不是甲○○所有，況且該電視機擺在伊房間
    ，使伊不能休息，所以將之搬到庭院，並無毀損之故意云云。惟查：
（一）上揭電視為告訴人甲○○所有及遭被告毀損之事實，業據證人陳瑞華於警訊及
      偵查中證稱：「家中電視機於八十八年七月二十七日下午五時三十分在新市鄉
      大社村十四鄰五二五號自家中客廳內搬到屋外摔壞，被我的二伯乙○○所摔。
      因當時他說要找我公公陳登發，我說他不在家裡，然後乙○○就不分青紅皂白
      ，將客廳電視機搬到屋外摔壞。電視機是我的四伯甲○○所有。」（見警訊筆
      錄）、「乙○○那天下午五時三十分回來說要找我公公，找不到，我公公不在
      ，他就踢門，將電話摔壞，將我公公的房門踢壞，電視原來放在警卷第三張照
      片（的地點），平常是我們看電視的地方，乙○○就將電視搬出去外面，我們
      再搬回去就不能看了，後來送修才能看，房門及摔壞的電話是我公公的」（見
      偵查卷第七頁）。而上揭電視機因碰撞導致印刷電路板壞掉而損壞，以新台幣
      一千五百元之價額才修復，亦經證人即全盈電器行負責人吳全忠於偵查中證稱
      ：「七月三十日的前一、二天，他（甲○○）打電話來，我就到他家去修理，
      他是電視內ＰＣ板的線路有斷掉，是印刷電路板壞掉，如何壞的我不知道。一
      般這些電路板放久不會壞，但撞到、摔到會斷裂掉。」（見偵查卷第十一頁反
      面），並有收據一紙在卷可按，核與告訴人指訴情節相符。
（二）又依證人陳瑞華之證詞及被告之供述，系爭電視機擺在警訊筆錄所附「甲○○
      電視機被毀損照片第三張」所示之位置，被告辯稱要在床上休息才搬動放在床
      上電視機，惟被告搬動機電機到庭院後，未搬動電視機下方的電視櫃，該電視
      櫃仍安然擺在床上，此為被告所自承，並有該照片在卷足憑。顯然被告沒有在
      床上休息之意，也沒有在床上休息過，搬動電視機只是要毀損而已。另被告請
      求調查甲○○未居住上址，電視機非甲○○所有一節，因證人陳瑞華就電視機
      之所有權為證明，本院無再調查之必要。是被告所辯，無非事後卸責之詞，不
      足採信，本件事證明確，被告犯行洵堪認定。
二、核被告所為係犯刑法第三百五十四條之罪。爰審酌被告毀損電視機壹台，但以新
    台幣一千五百元即修復，所生之危害不大，犯後否認犯行，態度不佳等一切情狀
    ，量處如主文所示之刑，並諭知易服勞役之折算標準，以資懲儆。
三、據上論斷，應依刑事訴訟法第二百九十九條第一項前段，刑法第三百五十四條、
    第四十二條第二項，罰金罰鍰提高標準條例第一條前段、第二條，判決如主文。
中    華    民    國      八十九    年      四        月        十      日
                              臺灣臺南地方法院刑事第四庭
                                  法  官  張  麗  娟
右正本證明與原本無異
如不服本判決應於送達後十日內向本院提出上訴狀
                                  書記官  陳  怡  吟
中    華    民    國      八十九    年       四       月        十      日
附錄本案論罪科刑法條全文：
刑法第三百五十四條：毀棄、損壞前二條以外之他人之物，或致令不堪用，足以生損
                    害於公眾或他人者，處二年以下有期徒刑、拘役或五百元以下
                    罰金。


司法院資訊處製作；財團法人民間司法改革基金會備份。
